Minutes et répertoires du notaire Étienne GERBAULT, janvier 1615 - décembre 1624 (étude II)
Archives nationales
- Minutes de Étienne GERBAULT, janvier 1615 - décembre 1624; MC/ET/II/83 - MC/ET/II/114
  - Minutes. 1621, septembre - 1621, décembre, septembre 1621 - décembre 1621; MC/ET/II/104
    - Contrat de mariage entre honorable homme Noël Masson, marchand orfèvre, bourgeois de Paris, rue des Arcis, et honorable femme Marguerite Desjardins, rue et paroisse Saint-Jacques-de-la-Boucherie, veuve de honorable homme Guillaume Mallet, marchand bourgeois de Paris., 9 novembre 1621; MC/ET/II/104
      contrat de mariage; Saint-Jacques-la-Boucherie (rue); Arcis (rue des); Masson, Noël; Desjardins, Marguerite; Mallet, Guillaume; orfèvre
    - Contrat de mariage entre Pasquier Fleur, marchand bourgeois de Paris rue de la Calande, et Françoise Ducriel, rue du Petit Lyon, veuve en dernières noces de Jean Gauderon, marchand bourgeois de Paris., 9 novembre 1621; MC/ET/II/104
      contrat de mariage; Petit-Lion (rue du); Calandre (rue de la); Fleur, Pasquier; Ducriel, Françoise; Gauderon, Jean; commerçant
    - Marché de maçonnerie entre Louis Noblet, maître maçon, demeurant rue des Écouffes, et Jean de La Motte, violon ordinaire de la chambre du roi, demeurant rue de la Coutellerie, pour les ouvrages de maçonnerie à exécuter en une maison rue du Four, paroisse Saint-Eustache., 13 novembre 1621; MC/ET/II/104
      Noblet, Louis
    - Contrat de mariage entre Jean Pocheret, maître gantier parfumeur, rue Saint-Denis, paroisse Saint-Leu -Saint-Gilles, et Marie Aubert, rue de la Fennerie, paroisse Saint-Gervais, fille de honorable homme Vincent Aubert, marchand boucher, bourgeois de Paris., 14 novembre 1621; MC/ET/II/104
      contrat de mariage; Saint-Denis (rue); Saint-Leu-Saint-Gilles (paroisse); Pocheret, Jean; Aubert, Marie; Aubert, Vincent; maroquinier; parfumeur; boucher
    - Inventaire de Laurent Tesmoing, maître passementier boutonier, et de son épouse séparée d'avec lui, Catherine Pasquier (Inventaire fait du vivant des deux époux pour faire le partage des biens de la communauté entre les deux époux, attendu la renonciation de l'épouse)., 20 novembre 1621; MC/ET/II/104
      inventaire; Tesmoing, Laurent; Pasquier, Catherine; passementier; tabletier
    - Inventaire après décès de honorable homme Guillaume Mallot, marchand bourgeois de Paris, rue et paroisse Saint-Jacques-de-la-Boucherie, à la requête de sa veuve honorable femme Marguerite Desjardins,., 23 novembre 1621; MC/ET/II/104
      inventaire après décès; Saint-Jacques-la-Boucherie (rue); Mallot, Guillaume; Desjardins, Marguerite; commerçant
    - Inventaire après décès de maître Gilles Maurouard, prêtre habitué en l'église Saint-Jacques-de-la-Boucherie, rue Place aux Veaux., 24 novembre 1621; MC/ET/II/104
      inventaire après décès; Place-aux-Veaux (rue de la); Maurouard, Gilles; prêtre
    - Vente par Simon Bedeau, maître sellier-lormier, et Perrette Courtois, sa femme, demeurant rue de Jouy, à Joseph Béjart, bourgeois de Paris, demeurant rue des Écouffes, de la sixième partie par indivis d'une maison rue du Roi-de-Sicile, à l'enseigne du Chapeau de roses, consistant en 2 salles basses, 2 chambres l'une au-dessus de l'autre et grenier, moyennant 800 livres., 25 novembre 1621; MC/ET/II/104
      Madeleine Jurgens et Elisabeth Maxfield-Miller, Cent ans de recherches sur Molière, sur sa famille et sur les comédiens de sa troupe, Paris, Archives nationales, 1963, p. 631 (instrument de recherche imprimé dématérialisé, certaines notices sont plus détaillées dans la version intégrale accessible en ligne par la rubrique 'Autres instruments de recherche', voir contexte dans le Plan d’orientation général - Notaires de Paris, guides thématiques du Minutier).
      Madeleine Jurgens et Elisabeth Maxfield-Miller, Cent ans de recherches sur Molière, sur sa famille et sur les comédiens de sa troupe, Paris, Archives nationales, 1963, IV-860 p.
      Bedeau, Simon
    - Bail par Michel Sallé, teinturier en toile, bourgeois de Paris, demeurant rue des Lombards, tuteur des enfants de Thomas Denis, maître facteur d'instruments, et de Catherine Santeuil, sa femme, remariée à Pierre Garnier, le jeune, maître corroyeur-baudroyeur, pour quatre années, à Martin Cohu, d'une maison, cour et jardin avec carrière, moyennant 165 livres de loyer annuel., 25 novembre 1621; MC/ET/II/104
      Sallé, Michel
    - Inventaire après décès de Françoise Lichany, rue Vieille-Monnaie, veuve de honorable homme Martin Regnoust, bourgeois de Paris., 20 décembre 1621; MC/ET/II/104
      inventaire après décès; Vieille-Monnaie (rue de la); Lichany, Françoise; Regnoust, Martin
    - Contrat de mariage entre Louis Boissonnet, chargeur de bois sur le port de la Scelle Saint-Germain, à Paris, rue Sainte Avoye, chez monsieur Marcilly, maître d'hôtel de la maison du Roi, et Catherine Martin, femme de charge en la maison de monsieur Luillier, maître des comptes, veuve de Nicolas Matheau, valet de chambre de monsieur de Saint-Genetz, rue Dauphine., 21 décembre 1621; MC/ET/II/104
      contrat de mariage; Dauphine (rue); Sainte-Avoie (rue); Boissonnet, Louis; Martin, Catherine; Matheau, Nicolas; employé de maison; maître d'hôtel; officier de la Bouche du roi (Ancien Régime); magasinier
  - Minutes. 1622, janvier - 1622, avril, janvier 1622 - avril 1622; MC/ET/II/105
    - Succession de honorable homme Jehan Guerrier, bourgeois de Paris, et de sa veuve, Denise Noël, remariée avec honorable homme Germain Pillon, marchand bourgeois de Paris, rue Geoffroy Lasnier., 3 janvier 1622; MC/ET/II/105
      partage; Geoffroy-l'Asnier (rue); Guerrier, Jehan; Noel, Denise; Pillon, Germain; commerçant
    - Contrat de mariage entre Symon Benard, meunier, faubourg Saint-Jacques, et Marie Richou, faubourg de Paris, hors la porte Saint-Jacques, paroisse Saint-Jacques-Saint Philippe, fille de feu Marin Richou, marchand boulanger., 4 février 1622; MC/ET/II/105
      contrat de mariage; Saint-Jacques (faubourg); Saint-Jacques (faubourg); Benard, Symon; Richou, Marie; Richou, Marin; meunier; commerçant; boulanger
    - Succession de noble homme Jehan de Champhuon, maître chancelier de la feue reine d'Ecosse, douairière de France, pays du Mayne., 23 février 1622; MC/ET/II/105
      partage; Champhuon, Jehan de
    - Contrat de mariage entre Alexandre Daumont, baron de Manton, rue Saint Anthoine, et Germaine de Bresse, rue Saint Anthoine, fille de Jehan de Bresse, bourgeois de Paris., 23 février 1622; MC/ET/II/105
      contrat de mariage; Saint-Antoine (rue); Daumont, Alexandre (baron de Manton); Bresse, Germaine de; Bresse, Jehan de
    - Contrat de mariage entre Philippe Vambourg, marchand mercier rue Feronnerie, et Jehanne Pasquier, rue et paroisse Saint-Jacques-de-la-Boucherie, fille de honorable homme Guillaume Pasquier, bourgeois de Paris., 3 mars 1622; MC/ET/II/105
      contrat de mariage; Saint-Jacques-la-Boucherie (rue); Ferronnerie (rue de la); Vambourg, Philippe; Pasquier, Jehanne; Pasquier, Guillaume; commerçant
    - Marché aux termes duquel Laurent Maigret, maître menuisier, demeurant rue Jean-Pain-Mollet, s'engage envers Jean de La Motte, violon ordinaire de la chambre du roi, demeurant rue de la Coutellerie, à exécuter les ouvrages de menuiserie nécessaires en la maison de la rue du Four., 19 mars 1622; MC/ET/II/105
      Documents du Minutier central concernant l'histoire de la musique (1600-1650), par Madeleine Jurgens, tome I [études I à X, 1763 actes], Paris, Archives nationales, 1967, p. 186 (instrument de recherche imprimé dématérialisé, certaines notices sont plus détaillées dans la version intégrale accessible en ligne par la rubrique 'Autres instruments de recherche', voir contexte dans le Plan d’orientation général - Notaires de Paris, guides thématiques du Minutier).
    - Testament de Robène Legoux, rue Place aux Veaux, épouse en troisièmes noces de Symon Lhommedur, marchand fripier, veuve en premières noces de Georges Baillanger, veuve en secondes noces de François Sellie., 31 mars 1622; MC/ET/II/105
      testament; Place-aux-Veaux (rue de la); Lhommedur, Symon; Baillanger, Georges; Sellie, François; Legoust, Robine; commerçant; brocanteur
    - Contrat de mariage entre Christophle Pottier, marchand pelletier, rue Vieille-Cordonnerie, et Catherine Mallet, rue et paroisse Saint-Jacques-de-la-Boucherie, fille de feu honorable homme Guillaume Mallet, marchand bourgeois de Paris., 4 avril 1622; MC/ET/II/105
      contrat de mariage; Saint-Jacques-la-Boucherie (rue); Pottier, Christophle; Mallet, Catherine; Mallet, Guillaume; commerçant; fourreur; commerçant
    - Constitution par Jean Barbier, organiste de Saint-Merri, demeurant rue Saint-Denis, à l'enseigne du Singe vert, par Hélène Noël, sa femme et par Nicolas Noël, changeur ordinaire du roi, demeurant sur le pont Notre-Dame à l'enseigne des Papillons, à Guillaume Pasquier, bourgeois de Paris, demeurant rue et paroisse Saint-Jacques-de-la-Boucherie, de 100 livres de rente à prendre sur les biens des constituants, hypothéqués seulement de 200 livres de rente envers Jean Le Secq, organiste de Saint-Eustache, moyennant 1.600 livres., 19 avril 1622; MC/ET/II/105
      Documents du Minutier central concernant l'histoire de la musique (1600-1650), par Madeleine Jurgens, tome I [études I à X, 1763 actes], Paris, Archives nationales, 1967, p. 683 (instrument de recherche imprimé dématérialisé, certaines notices sont plus détaillées dans la version intégrale accessible en ligne par la rubrique 'Autres instruments de recherche', voir contexte dans le Plan d’orientation général - Notaires de Paris, guides thématiques du Minutier).
    - Contrat de mariage entre André Du Bellay, maître layetier escrinier, cloître et paroisse Sainte-Opportune, et Yolande Bourais, rue Place aux Veaux, fille de Gabriel Bourais, maître layetier escrinier., 24 avril 1622; MC/ET/II/105
      contrat de mariage; Sainte-Opportune (cloître); Place-aux-Veaux (rue de la); Du Bellay, André; Bourais, Yolande; Bourais, Gabriel
    - Contrat de mariage entre Jehan Barbe, maître passementier boutonnier, rue de la Tannerie, et Anne Pilloys, rue de la Tannerie, fille de Julien Pilloys, marchand boucher rue de la Tannerie., 28 avril 1622; MC/ET/II/105
      contrat de mariage; Tannerie (rue de la); Barbe, Jehan; Pilloys, Anne; Pilloys, Julien; passementier; tabletier; boucher
  - Minutes. 1622, mai - 1622, août, mai 1622 - août 1622; MC/ET/II/106
    - Contrat de mariage entre Victor Collot, marchand bourgeois de Paris rue des Blancs Manteaux, et Jehanne Bonvallet, fille de feu Jehan Bonvallet (son tuteur habite à Vrainville)., 1er mai 1622; MC/ET/II/106
      contrat de mariage; Blancs-Manteaux (rue des); Collot, Victor; Bonvallet, Jehanne; Bonvallet, Jehan; commerçant
    - Contrat de mariage entre Pierre Marcel, jardinier en la Maison du Temple, et Marguerite Baudin, au service d' honorable femme Anne Legras, veuve de honorable homme Claude Baudin, marchand chapelier, bourgeois de Paris, fille de Denis Baudin, chapelier à Chatillon sur Loing., 13 mai 1622; MC/ET/II/106
      contrat de mariage; Châtillon-Coligny (Loiret); Marcel, Pierre; Baudin, Marguerite; Baudin, Denis; Baudin, Claude; Legras, Anne; jardinier; employé de maison; commerçant; fabricant d'accessoires vestimentaires
    - Contrat de mariage entre Jehan Mandrier, maître teinturier en toile, fil laine et soie, rue des Lombards, et Louise Mercier, rue de la Tannerie, fille de Pierre Mercier, maître teinturier en toile, fil laine et soie., 22 mai 1622; MC/ET/II/106
      contrat de mariage; Lombards (rue des); Tannerie (rue de la); Mandrier, Jehan; Mercier, Louise; Mercier, Pierre; teinturier blanchisseur
    - Contrat de mariage entre Jacques Le Mesle, boulanger faubourg Saint-Honoré, et Barbe Loiseau, en la maison et service de François Charpentier, voiturier par terre, rue de Montmartre, fille de Jehan Loiseau, boucher à Mézières., 29 mai 1622; MC/ET/II/106
      contrat de mariage; Saint-Honoré (faubourg); Montmartre (rue); Le Mesle, Jacques; Loiseau, Barbe; Loiseau, Jehan; Charpentier, François; boulanger; transporteur de marchandises; boucher
    - Contrat de mariage entre maître Anthoine Grégoire, avocat en la cour de Parlement, la Ferté Milon, et Elizabel Passart, la Ferté Milon, fille de honorable homme Claude Passart, bourgeois de Paris., 11 juin 1622; MC/ET/II/106
      contrat de mariage; La Ferté-Milon (Aisne); Gregoire, Anthoine; Passart, Elizabel; Passart, Claude; avocat au parlement (Ancien Régime)
    - Inventaire après décès de Philippe Bouzin, maître brodeur chasublier, et de sa femme, Nicole Mesnard, sur le pont Notre Dame., 17 juin 1622; MC/ET/II/106
      inventaire après décès; Notre-Dame (pont); Bouzin, Philippe; Mesnard, Nicole; brodeur
    - Convention entre François de Sailly, chantre ordinaire de la chapelle de musique du roi, demeurant au bourg d'Anet, logé rue des Lavandières, à l'enseigne de la Belle Étoile, d'une part, et Paul Auget, chantre ordinaire de la chapelle de musique du roi, demeurant au cloître Notre-Dame, d'autre part, aux termes de laquelle ledit de Sailly se démet de son office de chantre de partie de haute-contre pour le semestre de juillet au profit dudit Auget qui lui versera la somme de 100 livres., 21 juin 1622; MC/ET/II/106
      Documents du Minutier central concernant l'histoire de la musique (1600-1650), par Madeleine Jurgens, tome I [études I à X, 1763 actes], Paris, Archives nationales, 1967, p. 117 (instrument de recherche imprimé dématérialisé, certaines notices sont plus détaillées dans la version intégrale accessible en ligne par la rubrique 'Autres instruments de recherche', voir contexte dans le Plan d’orientation général - Notaires de Paris, guides thématiques du Minutier).
    - Testament de Thimoléon Langevin prêtre archidiacre et chanoine prébendé de l'église cathédrale d'Angers., 28 juin 1622; MC/ET/II/106
      testament; Angers (Maine-et-Loire); Langevin, Thimoléon; prêtre; chanoine
    - Inventaire après décès de Jeanne Bonnard, veuve de Pierre Santeuil, marchand, bourgeois de Paris, rue des Lombards, dressé à la requête de Pierre Garnier, maître corroyeur-baudroyeur, demeurant rue des Arcis, à l'Image Saint-Pierre, et de Catherine Santeuil, sa femme, veuve en premières noces de Thomas Denis, maître facteur d'instruments de musique, et à celle de Michel Sallé, marchand teinturier en toile, demeurant rue des Lombards, époux de Marie Santeuil, fille de la défunte, et subrogé-tuteur de Catherine, François, Jean, Michel et Antoine Denis, enfants de feu Thomas Denis et petits-enfants de la défunte, décédée en la maison de l'Image Saint-Maurice, rue des Lombards., 14 juillet 1622; MC/ET/II/106
      Documents du Minutier central concernant l'histoire de la musique (1600-1650), par Madeleine Jurgens, tome I [études I à X, 1763 actes], Paris, Archives nationales, 1967, p. 736 (instrument de recherche imprimé dématérialisé, certaines notices sont plus détaillées dans la version intégrale accessible en ligne par la rubrique 'Autres instruments de recherche', voir contexte dans le Plan d’orientation général - Notaires de Paris, guides thématiques du Minutier).
    - Contrat de mariage entre Louis Boullanger, marchand libraire, demeurant grande rue Saint-Jacques, paroisse Saint-Étienne-du-Mont, fils de Marin Boullanger, marchand fruitier, et d'Henriette Gibouyn, et Catherine Denis, fille de défunt Thomas Denis, maître facteur d'instruments de musique, et de Catherine Santeuil, remariée à Pierre Garnier, le jeune, maître corroyeur, demeurant rue des Arcis. Parmi les témoins de la fiancée figurent: Jean Denis, maître facteur d'instruments de musique, aïeul paternel, et Michel Sallé, marchand teinturier en toile, fil et laine, grand-oncle maternel, à cause de Marie Santeuil, sa femme., 1er août 1622; MC/ET/II/106
    - Contrat de mariage entre Pierre Chaudet, maître menuisier rue Jehan Pain Mollet, et Marie Perignon, rue Marivault, fille de Claude Perignon, maître menuisier., 7 août 1622; MC/ET/II/106
      contrat de mariage; Marivaux (rue); Jean-Pain-Mollet (rue); Chaudet, Pierre; Perignon, Marie; Perignon, Claude; menuisier
    - Contrat de mariage entre Jehan Chappelin, maître teinturier en petit teint rue de la Fennerie, et Aubine Lard, près du pont aux Trippes, fille de feu Guillaume Lard, laboureur à Saint Marcel., 16 août 1622; MC/ET/II/106
      contrat de mariage; Chappelin, Jehan; Lard, Guillaume; Lard, Aubine; teinturier blanchisseur; agriculteur
  - Minutes. 1622, septembre - 1622, décembre, septembre 1622 - décembre 1622; MC/ET/II/107
    - Inventaire après décès de Jacques Haizes, messire prêtre habitué en l'église Saint-Jacques-de-la-Boucherie, rue des Cordières ,paroisse Saint Benoît., 14 décembre 1621; MC/ET/II/107
      inventaire après décès; Cordiers (rue des); Haizes, Jacques; prêtre
    - Constitution par Barthélemy Tremblay, sculpteur ordinaire du roi et garde des marbres de Sa Majesté en son château du Louvre, au profit de Jacques Boucquin, marchand orfèvre, bourgeois de Paris, demeurant au bas du pont au Change, au nom et comme tuteur de son frère Jean Boucquin, de 62 livres 10 sols tournois, moyennant la somme de 1.000 livres. Cette rente est garantie par deux maisons contiguës, sises rue des Vieux-Augustins et tenant d'un côté à Germain Gissey et René Fourier, gendres dudit Tremblay, et par derrière au rempart. Ces maisons étaient échues audit Tremblay par partage de la succession de sa femme Jeanne Dubreuil entre lui et ses filles, devant Leroux et Cuvillier, notaire au Châtelet, le 4 avril 1622. (1), 30 juin 1622; MC/ET/II/107
      Compléments de description: (1) Les minutes de Cuvillier (étude XV) sont en déficit pour le premier semestre de l'année 1622. L'inventaire après décès de Jeanne Dubreuil, du 29 mai 1621, est conservé dans la même étude, sous la cote XV, 58.
      Documents du Minutier central concernant les peintres, sculpteurs et graveurs au XVIIe siècle (1600-1650) [études I à X, 1955 actes], par Marie-Antoinette Fleury, tome I, Paris, S.E.V.P.E.N, 1969, p. 681 (instrument de recherche imprimé dématérialisé, certaines notices sont plus détaillées dans la version intégrale accessible en ligne par la rubrique 'Autres instruments de recherche', voir contexte dans le Plan d’orientation général - Notaires de Paris, guides thématiques du Minutier).
      constitution de rente; Change (pont au); Louvre (palais du); Vieux-Augustins (rue des); Boucquin, Jacques; Boucquin, Jean; Dubreuil, Jeanne; Fourier, René; Gissey, Germain; Louis XIII (roi de France, 1601-1643); Tremblay, Barthélemy (1578-1629); conservateur (patrimoine); notaire; orfèvre; sculpteur
    - Inventaire après décès de honorable homme François Passement, marchand guesnier bourgeois de Paris, rue et paroisse Saint-Jacques-de-la-Boucherie, à la requête de sa veuve Anne Mauprive., 5 septembre 1622; MC/ET/II/107
      inventaire après décès; Saint-Jacques-la-Boucherie (rue); Passement, François; Mauprive, Anne
    - Contrat de mariage entre honorable homme Lancelot Esnault, bourgeois de Paris, demeurant rue de la Harpe, majeur de trente-cinq ans, fils de Pierre Esnault, marchand de laine à Saint-Denis-d'Authou, et de Renée Chauveau, et honorable femme Madeleine de La Motte, veuve d'André Péan, huissier du roi en la chambre des comptes et trésorier du Palais, demeurant rue de la Coutellerie. Les témoins de la fiancée sont: ses père et mère, Jean de La Motte, violon ordinaire de la chambre du roi et maître baladin des pages de la grande écurie, et Anne Henry; son frère, Noël de La Motte, violon ordinaire du roi, maître des pages de la reine et de Mesdames; son oncle maternel, François Richomme, violon ordinaire de la chambre du roi et roi des joueurs d'instruments de France, époux de Charlotte de La Motte; son oncle maternel, Michel Henry, violon ordinaire de la chambre du roi., 8 septembre 1622; MC/ET/II/107
    - Inventaire après décès de messire Jehan Pastoureau, écuyer, sieur de la Rochette, rue de la Mortellerie., 20 septembre 1622; MC/ET/II/107
      inventaire après décès; Mortellerie (rue de la); Pastoureau, Jehan
    - Obligation par François Jacob, presseur de draps, et par Claude Renouard, sa femme, demeurant rue de la Parcheminerie, envers François Mesnard, marchand boucher, bourgeois de Paris, de 826 livres 6 sols, en présence d'Antoine de Bellangreville, maître peintre et sculpteur, demeurant au Marché-neuf, qui se porte caution pour ledit Jacob., 20 septembre 1622; MC/ET/II/107
      Documents du Minutier central concernant les peintres, sculpteurs et graveurs au XVIIe siècle (1600-1650) [études I à X, 1955 actes], par Marie-Antoinette Fleury, tome I, Paris, S.E.V.P.E.N, 1969, p. 26 (instrument de recherche imprimé dématérialisé, certaines notices sont plus détaillées dans la version intégrale accessible en ligne par la rubrique 'Autres instruments de recherche', voir contexte dans le Plan d’orientation général - Notaires de Paris, guides thématiques du Minutier).
      obligation; Parcheminerie (rue de la); Bellengreville, Antoine de; Jacob, François; Mesnard, François; Renouard, Claude; boucher; peintre; sculpteur
    - Contrat de mariage entre Jehan Alexandre, estalier boucher rue Place aux Veaux, et Marguerite Robert, au service de Nicolas Robert, son cousin, marchand boucher rue Place aux Veaux, fille de feu Jehan Robert, marchand boucher à Dun-le-Chastel (sic)., 25 septembre 1622; MC/ET/II/107
      contrat de mariage; Place-aux-Veaux (rue de la); Alexandre, Jehan; Robert, Marguerite; Robert, Jehan; boucher; boucher
    - Inventaire après décès de Françoise Graindorge, 'fille sans homme apparent', rue et paroisse Saint Landry., 26 septembre 1622; MC/ET/II/107
      inventaire après décès; Graindorge, Françoise
    - Contrat de mariage entre Pierre Becasse, maître passementier boutonnier à Saint-Marcel-lès-Paris, rue des Coppeaux, et Marguerite Paumeray, fille de Henry Paumeray, manouvrier à la Chapelle, près de Chalus., 3 octobre 1622; MC/ET/II/107
      contrat de mariage; Becasse, Pierre; Paumeray, Marguerite; Paumeray, Henry; passementier; tabletier; journalier
    - Contrat de mariage entre Anthoine Guizelin, maître chandelier en suif, rue des Lombards, et Geneviève Cottart, Vieille rue du Temple, fille de feu Charles Cottart, archer de monsieur le lieutenant criminel de robe courte au Châtelet de Paris., 16 octobre 1622; MC/ET/II/107
      contrat de mariage; Vieille-du-Temple (rue); Lombards (rue des); Guizelin, Anthoine; Cottart, Geneviève; Cottart, Charles; militaire du rang; cirier
    - Contrat de mariage entre Nicolas Finet, voiturier par eau sur le quai des Ormes, et Noëlle Lherbette, rue Vieille du Temple, veuve de Guillaume Sanart, maître paulmier., 20 octobre 1622; MC/ET/II/107
      contrat de mariage; Vieille-du-Temple (rue); Ormes (quai des); Finet, Nicolas; Lherbette, Noëlle; Sanart, Guillaume; transporteur de marchandises; paumier
    - Contrat de mariage entre honorable homme Toussaint Martin, marchand orfèvre, bourgeois de Paris, rue des Arcis, et Catherine Duvivier, rue de la Savonnerie, fille de honorable homme François Duvivier,, marchand orfèvre, bourgeois de Paris., 23 octobre 1622; MC/ET/II/107
      contrat de mariage; Savonnerie (rue de la); Arcis (rue des); Martin, Toussaint; Duvivier, Catherine; Duvivier, François; orfèvre
    - Inventaire après décès de Claude Le Sain, rue du Cimetière, paroisse Saint-Nicolas-des-Champs, épouse de Maurice Bellanger, marbrier., 25 octobre 1622; MC/ET/II/107
      inventaire après décès; Cimetière (rue du); Le Sain, Claude; Bellanger, Maurice; tailleur de pierre
    - Contrat de mariage entre honorable homme Olivier Burochin, marchand linger, bourgeois de Paris, pont Notre Dame, et Venisse Beaulnier, fille de feu honorable homme Guillaume Beaulnier, marchand bourgeois de Paris (sa cousine qui stipule pour elle habite rue Saint-Martin)., 30 octobre 1622; MC/ET/II/107